【裁判字號】    92,交抗,265
【裁判日期】    920630
【裁判案由】    違反道路交通管理處罰條例
【裁判全文】
臺灣高等法院交通事件裁定                        九十二年度交抗字第二六五號
    抗  告  人  甲○○
    即受處分人
右抗告人因違反道路交通管理處罰條例案件，不服臺灣臺北地方法院，中華民國九十
二年二月十日所為裁定（九十年度交聲字第一０六六號），提起抗告，本院裁定如左
：
    主  文
抗告駁回。
    理  由
一、本件原裁定以抗告人即異議人甲○○於九十年八月二十二日十八時五十分許，駕
    駛車號五Ｂ—八八五號營業小客車在臺北市○○街、崇德街口，闖紅燈左轉，遇
    臺北市政府警察局信義分局警員認為受處分人違反道路交通管理處罰條例第五十
    三條規定，當場攔停掣單舉發，經臺北市交通事件裁決所裁罰後，受處分人於到
    案日期前向原處分機關提出申訴，經原處分機關請舉發單位即臺北市政府警察局
    信義分局調查結果，仍認受處分人有前開違規行為，原處分機關乃依前揭道路交
    通管理處罰條例第五十三條、第六十三條第一項第三款規定於九十年八月二十二
    日裁處罰鍰新臺幣二千七百元，並記違規點數三點。及訊據受處分人甲○○固不
    否認於前揭時間駕駛前述車號營業小客車，行經上開路段為警攔停之事實，惟矢
    口否認有任何違反道路交通管理處罰條例規定之情事，辯稱：伊並無闖紅燈行為
    云云。然查受處分人有右揭違規事實，業據證人張英池即目睹受處分人之營業小
    客車違規並於原審九十一年十月十四日調查時更清楚結證稱：在崇德街往嘉興街
    有停止線，崇德街碰到紅燈應該要停止，他不是要轉入嘉興街，如果他要轉入我
    也來不及攔阻﹔當時受處分人有過崇德街的紅綠燈，所以我才攔阻他，任何車要
    轉入嘉興街，也要等綠燈才能右轉或直行，否則也是闖紅燈，當時受處分人已經
    過了嘉興街﹔因為當時嘉興街的車流都在行進中，受處分人說那個紅綠燈是給崇
    德街的人看的，不是嘉興街看的，但是受處分人轉過來就是在崇德街上面，就要
    遵守紅綠燈﹔我很確定受處分人不是要右轉，他已經過了紅綠燈了。按證人張英
    池為原處分機關認定受處分人有前開違規行為之原證人，其於原審勘驗現場時到
    場並證述甚詳，嗣又於九十一年十月十四日調查時在原審法官面前以言詞供述
    本件訴訟上之待證事實即受處分人有前開違規事實，原審由其上開證述已得有受
    處分人確有上開違規行為之心證，且於本件卷存證據資料內並無任何積極證據足
    以證明證人張英池上開供述係屬虛偽，亦無有足以令人顯信其供述為不可採之品
    性證據或前科證據存在，自不得僅以證人張英池為本件開單告發受處分人之員警
    而全盤抹煞其在訴訟上所具有之原證人資格。況查交通警察掣單舉發違反道路交
    通管理處罰條例所列之違規事實，本質上為行政處分，係公務員基於職務上之權
    力，依法就特定之具體事件所為之具公法上效果之單方面行政行為，基於公務員
    為公法上行為具有公信力之原則，該行政行為當可被推定為真正，其據以依法處
    分之事實認定亦為正確無誤，從而本件受處分人空言置辯，顯係卸責之詞，不足
    採信，本件受處分人在前揭時地駕駛汽車闖紅燈行駛之違規事實堪以認定。從而
    原處分機關依道路交通管理處罰條例第五十三條及違反道路交通管理事件統一裁
    罰標準及處理細則第二十四條、第四十四條第一項暨標準表之規定，裁處受處分
    人罰鍰新臺幣二千七百元，且依同條例第六十三條第一項第三款規定併予記違規
    點數三點，核無違誤。本件受處分人之聲明異議為無理由，自應將其異議駁回。
二、抗告意旨略以抗告人是由嘉興街綠燈左轉，為何會被判成紅燈左轉，張英池當時
    是在崇德街、信安街口值勤，而非在崇德街、嘉興街口值勤，當時抗告人之車子
    係在崇德街、嘉興街的中間，並未越過任何紅燈，張英池稱路口有三個紅綠燈號
    誌，經抗告人提出照片，路口只有二個紅綠燈等。
三、按汽車駕駛人，行經有燈光號誌管制之交岔路口闖紅燈者，處新台幣一千八百元
    以上五千四百元以下罰鍰；又汽車駕駛人駕駛汽車違反道路交通管理處罰條例第
    五十三條規定者，除依原條款處罰鍰外，並記違規點數三點，道路交通管理處罰
    條例第五十三條、第六十三條第一項第三款分別定有明文。查抗告人甲○○於九
    十年八月二十二日十八時五十分許，駕駛車號五Ｂ—八八五號營業小客車在臺北
    市○○街、崇德街口，由嘉興街左轉後闖紅燈（原審誤載為闖紅燈左轉，茲予更
    正），經臺北市政府警察局信義分局警員張英池當場攔停等事實，業經證人即舉
    發之警員證述明確，抗告人於原審亦稱我的行向沒有錯，但那個紅燈不是給嘉興
    街過來的人看的，是要給崇德街的人看的。那個路口如果要我們停車，空間也不
    夠，我一停下來就會阻擋車流等，抗告人於向原處分機關申訴時其申訴書亦已載
    明「本人於八月二十二日十八點五十分左右，由嘉興街北往南行駛，車至崇德街
    口，綠燈左轉至信安街口，卻被該員指為闖紅燈，本人至表不服．．．．」等，
    有該申訴書在卷可稽，足見抗告人之車子從嘉興街三角公園處綠燈左轉崇德街行
    駛至信安街口處被警攔停，查抗告人自嘉興街三角公園處綠燈左轉崇德街時，嘉
    興街、崇德街口之紅綠燈係為紅燈，且左轉後該路口前劃有白實線之停止線，有
    警員張英池提出之照片在卷可證，按白實線設於路口者，作為停止線，又停止線
    ，用以指示行駛車輛停止之界限，車輛停止時，其前懸部分不得伸越該線，道路
    交通標誌標線號誌設置規則第一百四十九條第一項第一款第三目、第一百七十條
    第一項亦定有明文，抗告人未依規定於停止線等待前方之紅燈變換為綠燈後再前
    行，而由嘉興街綠燈左轉崇德街後直駛至崇德街與信安街口，自屬闖紅燈之違規
    行為，又抗告人提出之台北市政府警察局答覆議員資料上雖載有警員張英池於九
    十年八月二十二日下午五點至七點擔服交整勤務地點為崇德路與信安街口等，惟
    查嘉興街、崇德街口至信安街與崇德街口之距離，依照片之所示約二部小轎車之
    距離，且警員執勤並非不得移動，尤其是發現有違規之情事，更得前往取締，況
    抗告人亦承認當時有被攔停，是尚難以上開資料認抗告人無違規之行為，又依證
    人即警員張英池提出之照片所示，嘉興街、崇德街口有一紅綠燈，信安街與崇德
    街口有二紅綠燈，抗告人由嘉興街三角公園處綠燈左轉崇德街時，嘉興街、崇德
    街口之紅綠燈係為紅燈，抗告人自承直駛至信安街口，而未於嘉興街、崇德街口
    之紅燈前停止線停止等待綠燈，自屬闖紅燈之違規行為，抗告人違規事實明確，
    原審因認原處分機關依道路交通管理處罰條例第五十三條及違反道路交通管理事
    件統一裁罰標準及處理細則第二十四條、第四十四條第一項暨標準表之規定，裁
    處抗告人罰鍰新臺幣二千七百元，且依同條例第六十三條第一項第三款規定併予
    記違規點數三點，核無違誤，而駁回抗告人於原審之異議，揆諸前揭之規定，並
    無違誤，抗告人之抗告為無理由，應予駁回。
四、依道路交通管理處罰條例第八十九條，道路交通案件處理辦法第二十六條，刑事
    訴訟法第四百十二條裁定如主文。
中      華      民      國    九十二    年      六      月      三十    日
                              臺灣高等法院交通法庭
                                  審判長法  官  陳  正  雄
                                        法  官  許  錦  印
                                        法  官  許  宗  和
右正本證明與原本無異。
不得再抗告。
                                        書記官  廖  艷  莉
中      華      民      國    九十二    年      七      月      三      日


司法院資訊處製作；財團法人民間司法改革基金會備份。
